# 小微企业分段计税情况下利润总额调整至所得税费用披露

提问人：初学者 2017 时间：2021-02-02 20:33:08
想请教一下陈老师关于小微企业分段计税下利润总额调整至所得税费用过程@chenyiwei
比如一个小微企业，本年实现了会计利润 200 万，
不可抵扣费用： 50 万元
公允价值变动：-40万元
应纳税所得额： 210 万元
当期所得税费用： 100 25% 20%+110 50% 20%=16万元
加权税率=16/210=7.62%
假如期初适用税率为25%,期初无应纳税暂时性差异。
预计未来转回应纳税暂时性差异时已不满足税收优惠，本年继续按照25%确认递延所得税负债。
递延所得税费用：40*25%=10万元
所得税费用：16+10=26万元
利润总额 200
按适用税率计算之所得税费用15.24=200*7.62%
未确认可抵扣亏损的暂时性差异影响税率变动对期初递延所得税余额的影响无须纳税的收入不可抵扣的费用3.81=50*7.62%以前年度所得税调整按本公司实际税率计算的所得税费用 19.05
与所得税费用 26 万差异为6.95=40*（25%-7.62%）
1 ）请问在计算利润总额调整至所得税费用时，适用税率是按照加权税率么？
2 ）确认递延所得税负债的25%税率与公司实际适用税率差异即6.95放在哪里？

回答人：chenyiwei
1 、是，按照加权税率。
2 、该差额可增设“预计暂时性差异转回年度的适用税率不同于本年度适用税率的影响”项目。